# 固定资产折旧问题

提问人：liuzixiao 时间：2023-02-12 10:56:46
某货运公司根据政府文件要求，停止国三标准的车辆行驶，对该部分车辆进行封存，以后应该是禁止上路。
财务对上述车辆未计提完毕的折旧进行一次性计提，计入当期成本，同时固定资产仍然在账面挂账。
请问陈老师，这样处理是否正确？

回答人：chenyiwei
这种情况可能更适合于对封存车辆全额计提减值准备（保留残值），而不是一次性提足折旧。